臺灣士林地方法院刑事判決　　　　　　　　　　　　　九十三年度訴字第二八二號
　　公　訴　人　臺灣士林地方法院檢察署檢察官
　　被　　　告　乙○○
右列被告因違反著作權法案件，經檢察官聲請以簡易判決處刑（九十二年度偵字第六
八六六號），本院士林簡易庭（九十二年度士簡字第一四七八號）認應適用通常訴訟
程序而移送後，被告為有罪之陳述，經本院裁定改依簡式審判程序審理，茲判決如左
：
    主      文
乙○○意圖營利而以重製於光碟之方法侵害他人之著作財產權，處拘役伍拾日，如易
科罰金，以佰元折算壹日，緩刑貳年。
扣案如附表所示之盜版影音光碟陸片，沒收。
    事      實
一、乙○○係設於台北縣汐止市○○○路一三五巷一０號一樓「力翰影視社」之實際
    負責人，明知中文片名為「神鬼拍檔」（英文片名「BAD　COMPANY」）之影音光
    碟，係美商迪士尼企業股份有限公司（以下簡稱迪士尼公司）享有著作權之視聽
    著作，竟各基於營利之意圖，未經迪士尼公司之授權，先於民國（下同）九十一
    年十一月下旬某日，在上址影視社內接續拷貝重製上開「神鬼拍檔」影音光碟（
    VC D）三部共六片後，復基於概括犯意，以新台幣（下同）二十元至八十元不等
    之價格，連續在上址公開陳列出租該光碟予不特定之顧客多次，而均侵害迪士尼
    公司之著作財產權。嗣於九十一年十二月九日，在上址為行政院新聞局廣播電視
    處之人員當場查獲，並扣得如附表所示盜版「神鬼拍檔」VCD光碟六片。
二、案經美商迪士尼公司告訴，並由台北縣政府警察局汐止分局報請臺灣士林地方法
    院檢察署檢察官聲請簡易判決處刑。
    理　    由
一、右揭事實，業據被告乙○○於偵查及本院審理時供認不諱，並經告訴人美商迪士
    尼公司告訴代理人甲○○指訴綦詳在卷，復有告訴人印鑑證明及「神鬼拍檔」著
    作權證明文件附卷可稽，此外併有如附表所示之盜版影音光碟六片扣案可資佐證
    ，事證已臻明確，被告犯行洵堪認定。
二、被告明知盜版「神鬼拍檔」影音光碟為侵害他人著作權之視聽著作，竟意圖營利
    重製並連續出租予不特定之顧客多次，核係犯著作權法第九十一條第三項、第一
    項之意圖營利，而以重製於光碟之方法侵害他人之著作財產權罪，及同法第九十
    二條第一項意圖營利，而以出租之方法侵害他人之著作財產權罪。被告所為各次
    重製盜版「神鬼拍檔」光碟三部共六片之行為，係以單一行為接續於同時同地實
    施，在犯罪完畢以前，其各個舉動已與該罪之構成要件相符，但在行為人主觀上
    ，各個舉動不過為其犯罪行為之一部分，且係侵害同一法益，各行為之獨立性極
    為薄弱，依一般社會健全觀念，在時間差距上，難以強行分開，在刑法評價上，
    亦以視為數個舉動之接續施行，合為包括之一行為予以評價，較為合理，屬接續
    犯，而為包括之一罪（最高法院九十年度台上字第四八九二號、第六四七０號判
    決可資參照）。被告上開多次圖利出租他人之犯行，時間緊接，犯罪構成要件相
    同，顯係基於概括犯意反覆為之，應依刑法第五十六條連續犯之規定論以一罪，
    並依法加重其刑。又所犯二罪間，有方法結果之牽連關係，應從一重論以著作權
    法第九十一條第三項、第一項之意圖營利，而以重製於光碟之方法侵害他人之著
    作財產權罪。又被告意圖散布而公開陳列或持有明知為侵害著作權之物之低度行
    為，應為意圖營利而以出租之方法侵害他人著作財產權之高度行為所吸收，不另
    論罪。
三、按被告行為後，著作權法業於九十二年七月九日經總統令修正公佈，於同月十一
    日生效施行，就意圖出租（營利）而重製著作之行為，舊法第九十一條第二項係
    規定「意圖出租，而擅自以重製之方法侵害他人之著作財產權者，處六月以上五
    年以下有期徒刑，得併科新台幣三十萬元以下罰金」，新法第九十一條第三項、
    第一項則修正為「意圖營利，而以重製於光碟之方法侵害他人之著作財產權者，
    處五年以下有期徒刑、拘役，或併科新台幣五十萬元以上五百萬元以下罰金」，
    經比較新、舊法，應以新法較有利於被告。另關於出租他人著作之行為，舊法第
    九十二條規定「擅自以出租之方法侵害他人之著作財產權者，處三年以下有期徒
    刑，得併科新台幣十五萬元以下罰金」，惟新法第九十二條則修正為「意圖營利
    而以出租之方法侵害他人之著作財產權者，處三年以下有期徒刑、拘役，或併科
    新台幣七十五萬元以下罰金」，經比較新、舊法，亦以新法較有利於被告，故被
    告所犯上開二罪，均應依新法處斷，附此敘明。
四、爰審酌被告並無犯罪前科，素行尚稱良好，為圖利而侵害他人之著作財產權，忽
    視智慧財產權刑罰規範之要求，但侵害之數量不多，並其犯罪之動機、目的、手
    段、所得非鉅，犯後尚知坦承犯行，知所悔悟等一切情狀，量處如主文所示之刑
    ，並諭知易科罰金之折算標準。又被告前未曾受有期徒刑以上刑之宣告，有臺灣
    高等法院被告全國前案紀錄表一紙可稽，姑念其因一時失慎，致罹刑章，且犯後
    深表悔意，告訴人亦表示不願深究，經此偵審程序並經科刑判決，當知所戒慎，
    諒無再犯之虞，本院因認所宣告之刑以暫不執行為適當，爰併諭知緩刑二年，以
    勵自新，並觀後效。
五、扣案如附表所示盜版之「神鬼拍檔」影音光碟六片，係供犯著作權法第九十一條
    第三項之罪所用之物，業據被告陳明在卷，依著作權法第九十八條但書之規定，
    不問是否屬於被告所有，均應宣告沒收。
據上論斷，應依刑事訴訟法第四百五十一條之一第四項第一款、第四百五十二條、第
二百七十三條之一第一項、第二百九十九條第一項前段，著作權法第九十一條第三項
、第一項、第九十二條、第九十八條但書，刑法第十一條前段、第二條第一項前段、
第五十五條、第四十一條第一項、第七十四條第一款，罰金罰鍰提高標準條例第二條
，判決如主文。
本案經檢察官王巧玲到庭執行職務。
中      華      民      國    九十三    年      六      月     二十五   日
                                  臺灣士林地方法院刑事第六庭
                                      法  官  朱  光  仁
右正本證明與原本無異。
如不服本判決，應於送達後十日內，向本院提出上訴狀。
                                      書記官  劉  政  惠
中      華      民      國    九十三    年      六      月     二十八   日
附表：
┌──┬───────────┬──┬───────┬───────┐
│編號│  　盜版影音光碟      │數量│　光碟形式　　│   著作權人   │
├──┼───────────┼──┼───────┼───────┤
│ 一 │  　「神鬼拍檔」      │六片│　　VCD       │美商迪士尼公司
├──┼───────────┼──┼───────┼───────┤
本案論罪科刑法條：
著作權法第九十一條第三項、第一項
  意圖營利而以重製之方法侵害他人之著作財產權者，處五年以下有期徒刑、拘役
  ，或併科新臺幣二十萬元以上二百萬元以下罰金。
  以重製於光碟之方法犯第一項之罪者，處五年以下有期徒刑、拘役，或併科新臺
  幣五十萬元以上五百萬元以下罰金。
著作權法第九十二條
  意圖營利而以公開口述、公開播送、公開上映、公開演出、公開傳輸、公開展示
  、改作、編輯或出租之方法侵害他人著作財產權者，處三年以下有期徒刑、拘役
  ，或併科新臺幣七十五萬元以下罰金。
  非意圖營利而犯前項之罪，其所侵害之著作超過五件，或權利人所受損害超過新
  臺幣三萬元者，處二年以下有期徒刑、拘役，或科或併科新臺幣五十萬元以下罰
  金。
